臺灣基隆地方法院刑事判決　　　　　　　　　　九十三年度訴字第七八六號
　　公　訴　人　臺灣基隆地方法院檢察署檢察官
　　被　　　告　Ｑ○○
　　　　　　　　Ｍ○○原名陳.
右列被告因毒品危害防制條例案件，經檢察官提起公訴（九十三年度偵字第四一二四
、九十三年度偵緝字第二二四號），並經本院合議庭裁定由受命法官獨任進行簡式審
判程序，判決如左：
    主      文
Ｑ○○、Ｍ○○共同常業詐欺，Ｑ○○處有期徒刑壹年拾月、Ｍ○○處有期徒刑壹年
陸月。
扣案之Ｑ○○、陳逸民之基隆郵局郵政存簿儲金簿各壹本、Ｍ○○之萬通銀行綜合存
款簿壹本、陳逸民私章壹枚均沒收。
    事實及理由
一、犯罪事實：
    Ｑ○○與Ｍ○○（原名陳逸民，於民國九十一年五月十五日申請改名）為男女朋
  　友關係，兩人自民國九十一年底起，在大臺北地區尋找不特定旅社同居。因手頭
    拮据，Ｑ○○明知並無商品可供販售或拍賣，竟意圖為自己不法之所有，基於常
    業詐欺之犯意，先於九十二年四月間起，向台灣奇摩網站股份有限公司所管理之
　  拍賣網站（下稱：奇摩拍賣網站）登錄帳號ｍｎｂ８５２９（自稱「黃雅慧」）
    、ｔｇｂ３３２６（自稱「蔡惠婷」）、帳號ＴＯＭ0000000ＴＷ（自稱
　  「憶華」）、帳號Ｒ00000000（自稱「憶」）、帳號ＥＳＺ７８９４（
    自稱「宜婷」）、帳號ＹＨＮ６５４９８（自稱「小禛」）、帳號ＡＧＯ１３２
　  ４（自稱「阿國」）、帳號Ａ00000000（自稱「千卉」）、帳號ＭＥ７
    １１０３１（自稱「中義」或「陳中義」）、帳號ＧＸＩ９８７（自稱「婷婷」
　  ）、帳號ＣＡＲＯＬ‧ＬＩ—ＬＩＮＧ（自稱「ＣＡＲＯＬ」）、帳號Ｚ000
    000000（自稱「毅杰」或「陳毅杰」）、帳號ＮＩＣＥ—ＢＯＹ１６８（
　  自稱「１２３」）、帳號ＹＥＳ２３３８ＮＯ（自稱「林」或「林慧偵」）、帳
    號ＥＲＴＤＦＧ０（自稱「１１１」）、帳號ａｓｄ６０７１３（自稱「林小祺
　  」）、帳號ｐｐｐ２２２６０７、帳號ｗｓｘ７４１２５（自稱「林雅慧」）、
    帳號ａｍｇ３１８ｇｔ（自稱「張義俊」）等及登錄信箱ｌｕｃｉｄａ１４６（
　  自稱「林慧美」）、ｉｗｅｎ１５１５（自稱「怡文」）、ｃａｔｈｙ２００２
    ６５（自稱「郭貝禛」）、ｌｅｅｔｅｎ１２３４（自稱「李貴」）等資料，再
　  自九十三年四月起至查獲日止，佯以公開競標之方式，在奇摩拍賣網站拍賣行動
    電話或數位相機等物品，並謊稱先付款再交貨，致使如附表一所示之人均誤信確
　  已標得所欲競標之物，陷於錯誤，而依Ｑ○○刊登在前開網站或留言版之000
    0000000號、0000000000號等電話號碼或電子郵件信箱與Ｑ○
　  ○聯絡，再依Ｑ○○之指示，將得標之款項匯入Ｑ○○於基隆郵局所開設000
    00000000000000號之帳戶（下稱Ｑ○○郵局帳戶）內，Ｑ○○再
    持金融卡提領款項花用，共計詐得約新臺幣（下同）十二萬零八百四十元（起訴
    書誤繕為十一萬八千八百四十元）。Ｑ○○以此方式詐騙財物，並以之為業，藉
    此供其與Ｍ○○日常花用。嗣於九十二年七月初，Ｑ○○因上開郵局帳戶遭凍結
    ，為期能以相同方式獲取利益，而告知Ｍ○○上開詐欺情形並央求提供其他銀行
    帳戶。Ｍ○○知悉上情後，不但未加以制止，反而基於共同犯意之聯絡，提供其
    向萬通商業銀行所申請00000000000000號之帳戶（下稱Ｍ○○萬
    通銀行帳戶）及以其原本姓名「陳逸民」向基隆郵局申請之000000000
    00000000號帳戶（下稱陳逸民郵局帳戶），供作詐騙之用。Ｑ○○再向
  　不知情之妹妹黃惠蓮商借其分別向基隆二十支局郵局申請之000000000
    0000號（下稱黃惠蓮郵局帳戶）及向華南商業銀行基隆分行申請之0000
    00000000帳戶（下稱黃惠蓮華南銀行帳戶），並向不知情之妹妹黃惠如
    借用其向萬里郵局申請之00000000000000000帳戶（下稱黃惠
    如郵局帳戶）、再透過不知情之妹妹黃惠如借用其男友蘇豪偉向郵局所申請00
    000000000000000號帳戶（下稱蘇豪偉郵局帳戶）之提款卡，供
    詐騙之用。Ｍ○○又於九十二年十二月間，向投宿之西門ＨＯＴＥＬ經理楊淑雲
    借用其向合作金庫申請之0000000000000號帳戶（下稱楊淑雲合作
    金庫帳戶）。從而，Ｑ○○及Ｍ○○共同意圖為自己不法所有，基於常業詐欺之
    犯意聯絡並恃以為生，自九十二年七月起至查獲日止，共同在奇摩拍賣網站，以
    前揭詐騙手法，致使如附表二所示之人誤以為已得標，陷於錯誤，而將得標之款
    項依Ｑ○○及Ｍ○○之指示，分別匯入前揭陳逸民之郵局帳戶、黃惠蓮之郵局帳
    戶、黃惠蓮之華南銀行帳戶、黃惠如之郵局帳戶、蘇偉豪之郵局帳戶及楊淑雲之
    合作金庫帳戶內，得手後，Ｑ○○及Ｍ○○再共同持金融卡提領上開款項花用，
    共計詐得四十五萬八千零五十八元。嗣於九十二年十二月十七日八時三十分許，
    在臺北市○○路○段七十八號之西門ＨＯＴＥＬ三一０號房，經警臨檢盤查，查
    獲Ｑ○○及Ｍ○○共處一室，並扣得供犯罪之用之Ｑ○○、陳逸民之基隆郵局郵
    政存簿儲金簿各一本、Ｍ○○之萬通銀行綜合存款簿一本、陳逸民私章一枚、黃
    惠蓮之基隆二十支局郵局郵政存簿儲金簿一本、黃惠如之萬里郵局郵政存簿儲金
    簿一本、黃惠蓮之華南商業銀行基隆分行各期儲蓄存款存摺一本、黃惠蓮私章各
    一枚，及與本案無涉之布絨娃娃十四支、搖控汽車一台、Ｅ書漫優惠卡一張、Ｍ
    ＥＭＢＥＲＳＨＩＰＣＡＲＤ一張等物而循線知悉上情。
二、證據名稱：
  (一)被告Ｑ○○之自白：右揭犯罪事實。
  (二)被告Ｍ○○之自白：右揭犯罪事實。
  (三)告訴人Ｊ○○、宙○○、Ｂ○○、甲○○、宇○○、Ｅ○○、乙○○、Ｈ○○
　　  、Ｗ○○、Ｓ○○、Ｇ○○、庚○○、Ｒ○○、子○○、丑○○、Ｕ○、亥○
　 　 ○、玄○○、午○○、Ｘ○○、黃○○、Ｄ○○、寅○、酉○○、辰○○、揚
 　　 芳松、Ｋ○○、辛○○、地○○、ｂ○○、壬○○、天○○、Ｉ○○、己○○
　　　之指訴：遭詐騙之情形。
  (四)被害人卯○○、Ｏ○○、申○○、ａ○○、Ｃ○○、巳○○、Ｚ○○、戌○○
　 　 、癸○○、戊○○、ｃ○○、Ｌ○○、Ｎ○○、Ｙ○○、丙○○、Ｆ○○、Ｔ
　 　 ○○、Ｖ○○、未○○、Ｐ○○、丁○○及Ａ○○之證述：遭詐騙之情形。
  (五)證人楊淑雲、黃惠如、黃惠蓮及蘇豪偉之證述：將渠等向金融機構申請帳戶借
　　  給被告二人使用之經過。
  (六)證人蘇豪偉之郵局帳戶、證人黃惠蓮郵局帳戶及華南銀行帳戶、證人楊淑雲合
　　  作金庫帳戶、被告Ｑ○○郵局帳戶、被告陳逸民之郵局帳戶及被告Ｍ○○萬通
　 　 銀行帳戶之交易往來明細各一份：告訴人及被害人遭詐騙經過，及被告等二人
 　　 詐欺取財之事實。
  (七)告訴人及被害人之匯款單或存簿所載轉帳紀錄數份：告訴人及被害人遭詐騙之
　　  情形。
  (八)奇摩拍賣網站之討論紀錄數份：被告二人之詐騙經過。
  (九)奇摩拍賣網站之會員登錄資料數份：被告Ｑ○○以不同名義申請會員。
  (十)扣案之Ｑ○○、陳逸民之基隆郵局郵政存簿儲金簿各一本、Ｍ○○之萬通銀行
      綜合存款簿一本、陳逸民私章一枚、黃惠蓮之基隆二十支局郵局郵政存簿儲金
      簿一本、黃惠如之萬里郵局郵政存簿儲金簿一本、黃惠蓮之華南商業銀行基隆
      分行各期儲蓄存款存摺一本、黃惠蓮私章各一枚。
三、刑之酌科：
    核被告二人所為，均係犯刑法第三百四十條之常業詐欺取財罪。被告二人間，自
    九十二年七月初起迄查獲時止，有犯意聯絡與行為分擔，為共同正犯。爰審酌被
    告等二人年輕力壯，不循正當方法賺錢，所詐得金額龐大，惟其於犯後坦承犯行
    ，犯後態度良好等一切情狀，分別量處如主文所示之刑，以示懲儆。扣案之Ｑ○
    ○基隆郵局郵政存簿儲金簿一本，為被告Ｑ○○所有；又扣案之陳逸民基隆郵局
    郵政存簿儲金簿一本、Ｍ○○萬通銀行綜合存款簿一本、陳逸民私章一枚，為被
    告Ｍ○○所有，均係供本案犯罪所用之物，應依刑法第三十八條第一項第二款規
    定沒收之。至於黃惠蓮之基隆二十支局郵局郵政存簿儲金簿一本、黃惠如之萬里
    郵局郵政存簿儲金簿一本及黃惠蓮之華南商業銀行基隆分行各期儲蓄存款存摺一
    本、黃惠蓮私章各一枚，均非違禁物，雖係被告二人供本案犯罪所用之物，但均
    非被告二人所有之物，不予宣告沒收；又扣案之布絨娃娃十四支、搖控汽車一台
    、Ｅ書漫優惠卡一張、ＭＥＭＢＥＲＳＨＩＰＣＡＲＤ一張，為被告二人所有之
    物，然與本案無涉，亦不得宣告沒收。
四、應適用之法條：
    依刑事訴訟法第二百七十三條之一第一項、第二百八十四條之一、第三百十條之
    二、第四百五十四條第一項、第二百九十九條第一項前段，刑法第二十八條、第
    三百四十條、第三十八條第一項第二款，判決如主文。
中　　　華　　　民　　　國　　九十三　　年　　 十二 　　月　　二十七　　日
                                臺灣基隆地方法院刑事第二庭
                                    法  官    何  怡  穎
右正本證明與原本無異。
對於本件判決如有不服，應於收受送達後十日內，向本院提出上訴書狀，上訴於臺灣
高等法院，並按他造當事人之人數附具繕本。
                                    書記官    李  繼  業
中　　　華　　　民　　　國　　九十三　　年　　 十二 　　月　　二十七　　日
附錄本案論罪科刑法條：
刑法第三百四十條
　　以犯第三百三十九條之罪為常業者，處一年以上七年以下有期徒刑，得併科五萬
 　 元以下罰金。
 ~ivg2;
 附表一：總金額十二萬零八百四十元
┌─────┬───┬─────┬────┬───────┬───┬───┬───┬───┬─────┐
│被害人姓名│匯款  │          │        │　            │被害人│轉帳明│網頁或│被告自│          │
│及是否提出│轉帳  │轉帳、匯款│金額　　│標的物　　    │指述（│細表或│電子郵│白（偵│備註　　　│
│告訴　　　│日期  │金融機構　│        │              │偵卷頁│存摺記│件資料│卷頁數│          │
│          │      │          │        │              │數）  │錄    │      │）    │          │
├─────┼───┼─────┼────┼───────┼───┼───┼───┼───┼─────┤
│Ｊ○○    │2003/ │Ｑ○○    │一萬四千│手機ＧＤ８８　│第三宗│第三宗│　　　│　　　│　　　　　│
│（告訴人）│4/20  │郵局帳戶　│元      │一支　　　　  │51頁　│53頁  │      │      │          │
├─────┼───┼─────┼────┼───────┼───┼───┼───┼───┼─────┤
│宙○○    │2003/ │Ｑ○○    │一萬元　│手機ＧＤ８８　│第三宗│第三宗│第三宗│　　　│自稱      │
│（告訴人）│5/7   │郵局帳戶　│        │一支　　　　  │14頁  │21頁  │22頁  │      │林小祺　　│
├─────┼───┼─────┼────┼───────┼───┼───┼───┼───┼─────┤
│Ｂ○○    │2003/ │Ｑ○○    │四千五百│手機一支　　　│第三宗│第三宗│　　　│　　　│自稱      │
│（告訴人）│5/7   │郵局帳戶　│元      │              │113頁 │116頁 │      │      │林小祺　　│
├─────┼───┼─────┼────┼───────┼───┼───┼───┼───┼─────┤
│甲○○    │2003/ │Ｑ○○    │五千元　│手機ＧＤ８８　│第三宗│第一宗│　　　│　　　│自稱      │
│（告訴人）│5/14  │郵局帳戶　│        │一支　　　　  │118頁 │86頁  │      │      │黃明珠　　│
├─────┼───┼─────┼────┼───────┼───┼───┼───┼───┼─────┤
│宇○○    │2003/ │Ｑ○○    │二筆，共│手機ＧＤ５５　│第三宗│第三宗│　　　│　　　│原起訴書金│
│（告訴人）│5/20  │郵局帳戶　│計四千元│一支　　　　  │122頁 │126頁 │      │      │額誤載為  │
│          │      │          │        │              │      │      │      │      │二千元    │
├─────┼───┼─────┼────┼───────┼───┼───┼───┼───┼─────┤
│Ｅ○○    │2003/ │Ｑ○○    │五千元　│手機ＧＤ５５　│第三宗│第三宗│　　　│　　　│　　　　　│
│（告訴人）│5/23  │郵局帳戶　│        │一支　　　　  │128頁 │131頁 │      │      │          │
├─────┼───┼─────┼────┼───────┼───┼───┼───┼───┼─────┤
│卯○○    │2003/ │Ｑ○○    │一萬二千│手機ＧＤ８８　│第一宗│第一宗│第一宗│第一宗│自稱      │
│　　      │6/4   │郵局帳戶　│元      │一支　　　　  │24頁  │25頁  │26頁  │15頁  │黃雅慧　　│
├─────┼───┼─────┼────┼───────┼───┼───┼───┼───┼─────┤
│Ｏ○○    │2003/ │Ｑ○○    │四千一百│手機ＧＤ５５  │第二宗│第二宗│第二宗│      │帳號      │
│　　      │6/7   │郵局帳戶　│元      │一支　　　　  │122頁 │131頁 │125頁 │      │ppp222607 │
├─────┼───┼─────┼────┼───────┼───┼───┼───┼───┼─────┤
│乙○○    │2003/ │Ｑ○○    │三千五百│手機ＧＤ５５　│第一宗│第一宗│　　　│第一宗│　　　　　│
│（告訴人）│6/11  │郵局帳戶　│元      │一支　　　　  │28頁  │30頁  │      │15頁  │          │
├─────┼───┼─────┼────┼───────┼───┼───┼───┼───┼─────┤
│Ｈ○○    │2003/ │Ｑ○○    │四千元　│手機ＧＤ５５　│第二宗│第二宗│　　　│　　　│          │
│（告訴人）│6/12  │郵局帳戶　│        │一支　　　　  │162頁 │166頁 │      │      │          │
├─────┼───┼─────┼────┼───────┼───┼───┼───┼───┼─────┤
│申○○    │2003/ │Ｑ○○    │二萬五千│數位相機一臺　│第一宗│第一宗│第一宗│　　　│　　　　　│
│　　      │6/18  │郵局帳戶　│三百元  │ＮＩＫＯＮ　  │31頁  │33頁  │34頁  │      │          │
│          │      │          │　　    │              │      │      │      │      │          │
├─────┼───┼─────┼────┼───────┼───┼───┼───┼───┼─────┤
│Ｗ○○    │2003/ │Ｑ○○    │二萬五千│數位相機一臺　│第三宗│第三宗│　　　│　　　│　　　　　│
│（告訴人）│6/18  │郵局帳戶　│四百四十│ＮＩＫＯＮ　  │133頁 │136頁 │      │      │          │
│          │      │          │元      │              │      │      │      │      │          │
├─────┼───┼─────┼────┼───────┼───┼───┼───┼───┼─────┤
│Ｓ○○    │2003/ │Ｑ○○    │四千元　│手機ＧＤ５５　│第三宗│第三宗│　　　│　　　│　　　　　│
│（告訴人）│7/7   │郵局帳戶　│        │一支　　　　  │138頁 │142頁 │      │      │          │
└─────┴───┴─────┴────┴───────┴───┴───┴───┴───┴─────┘
附表二：總金額四十五萬八千零五十八元
┌─────┬───┬─────┬────┬───────┬───┬───┬───┬───┬─────┐
│被害人姓名│匯款  │          │        │　            │被害人│轉帳明│網頁或│被告自│          │
│及是否提出│轉帳  │轉帳、匯款│金額　　│標的物　　    │指述（│細表或│電子郵│白（偵│備註　　　│
│告訴　　　│日期  │金融機構　│        │              │偵卷頁│存摺記│件資料│卷頁數│          │
│          │      │          │        │              │數）  │錄    │      │）    │          │
├─────┼───┼─────┼────┼───────┼───┼───┼───┼───┼─────┤
│ａ○○    │2003/ │陳逸民    │三千元　│手機一支　　　│第二宗│第二宗│　　　│　　　│　　　　　│
│　　      │7/11  │郵局帳戶　│        │              │45頁  │49頁  │      │      │          │
├─────┼───┼─────┼────┼───────┼───┼───┼───┼───┼─────┤
│Ｃ○○    │2003/ │Ｍ○○萬通│三千四百│手機ＧＤ５５  │第三宗│第三宗│第三宗│      │自稱      │
│　　      │7/19  │銀行帳戶　│四      │一支　　　　  │第1頁 │第4頁 │第5頁 │      │林雅慧　　│
│          │      │          │十元　　│              │      │      │      │      │          │
├─────┼───┼─────┼────┼───────┼───┼───┼───┼───┼─────┤
│Ｇ○○    │2003/ │Ｍ○○萬通│二千六百│手機ＧＤ５５  │第二宗│第一宗│　　　│　　　│原起訴書未│
│（告訴人）│7/22  │銀行帳戶　│元　　　│一支　　　    │76頁  │105頁 │      │      │列手機型號│
├─────┼───┼─────┼────┼───────┼───┼───┼───┼───┼─────┤
│巳○○    │2003/ │陳逸民    │三千元　│手機ＧＤ５５  │第二宗│第一宗│      │      │　　　　　│
│　　      │7/23  │郵局帳戶　│        │一支　　　　  │116頁 │101頁 │      │      │          │
├─────┼───┼─────┼────┼───────┼───┼───┼───┼───┼─────┤
│庚○○    │2003/ │Ｍ○○萬通│六千五百│手機ＧＤ８８　│第三宗│第三宗│　　　│　　　│　　　　　│
│（告訴人）│7/25  │銀行帳戶　│元　　　│一支          │144頁 │147頁 │      │      │          │
├─────┼───┼─────┼────┼───────┼───┼───┼───┼───┼─────┤
│Ｒ○○    │2003/ │Ｍ○○    │九千元　│手機一支　　　│第二宗│第二宗│　　　│　　　│自稱      │
│（告訴人）│8/1   │萬通銀行帳│        │              │64頁  │67頁  │      │      │李貴　　　│
├─────┼───┼─────┼────┼───────┼───┼───┼───┼───┼─────┤
│Ｚ○○    │2003/ │陳逸民    │一萬二千│手機ＧＤ８８　│第一宗│第一宗│第一宗│第一宗│自稱      │
│　　      │8/2   │郵局帳戶　│五百五十│一支          │35頁  │37頁  │38頁  │15頁  │蔡惠婷　　│
│          │      │          │元      │              │      │      │      │      │          │
├─────┼───┼─────┼────┼───────┼───┼───┼───┼───┼─────┤
│戌○○    │2003/ │Ｍ○○萬通│七千五百│手機ＮＯＫＩＡ│第三宗│第三宗│第三宗│      │　　　　　│
│　　      │8/4   │銀行帳戶　│五十元  │6100一支　    │36頁  │40頁  │41頁  │      │          │
├─────┼───┼─────┼────┼───────┼───┼───┼───┼───┼─────┤
│子○○    │2003/ │Ｍ○○萬通│九千一百│手機三星      │第二宗│第二宗│      │      │　　　　　│
│（告訴人）│8/6   │銀行帳戶　│元　　　│Ｓ３０８一支　│28頁  │29頁  │      │      │          │
├─────┼───┼─────┼────┼───────┼───┼───┼───┼───┼─────┤
│丑○○    │2003/ │Ｍ○○萬通│八千元　│手機ＯＫＷＡＰ│第二宗│第二宗│第二宗│      │自稱      │
│（告訴人）│8/7   │銀行帳戶　│        │１６３一支    │50頁  │53頁  │54頁  │      │張先生　　│
├─────┼───┼─────┼────┼───────┼───┼───┼───┼───┼─────┤
│Ｕ　○    │2003/ │Ｍ○○    │八千九百│ＯＫＷＡＰ手機│第二宗│第一宗│　　　│　　　│自稱張先生│
│（告訴人）│8/7   │萬通銀行帳│元　　　│一支　　　    │60頁  │105頁 │      │      │原起訴書未│
│          │      │          │        │              │      │      │      │      │列手機廠牌│
├─────┼───┼─────┼────┼───────┼───┼───┼───┼───┼─────┤
│亥○○    │2003/ │Ｍ○○萬通│一萬三千│手機一支      │第二宗│第二宗│      │      │自稱      │
│（告訴人）│8/15  │銀行帳戶　│四百五十│ＧＤ８６ａ　　│70頁  │72頁  │      │      │林慧偵　　│
│          │      │          │元      │              │      │      │      │      │          │
├─────┼───┼─────┼────┼───────┼───┼───┼───┼───┼─────┤
│癸○○    │2003/ │Ｍ○○萬通│四千一百│手機ＧＤ５５  │第二宗│第二宗│      │      │　　　　　│
│　　      │8/19  │銀行帳戶　│五十元  │一支　　　　  │84頁  │87頁  │      │      │          │
├─────┼───┼─────┼────┼───────┼───┼───┼───┼───┼─────┤
│玄○○    │2003/ │Ｍ○○萬通│一萬四千│手機易利信    │第二宗│第二宗│      │      │　　　　　│
│（告訴人）│8/20  │銀行帳戶　│八百五十│Ｐ８００一支　│39頁  │42頁  │      │      │          │
│          │      │          │元      │              │      │      │      │      │          │
├─────┼───┼─────┼────┼───────┼───┼───┼───┼───┼─────┤
│午○○    │2003/ │陳逸民    │三千三百│手機一支　　　│第二宗│第一宗│　　　│　　　│原起訴書日│
│（告訴人）│8/2   │郵局帳戶　│元　　　│              │34頁  │101頁 │      │      │期誤載為  │
│          │      │          │        │              │      │      │      │      │8/22      │
├─────┼───┼─────┼────┼───────┼───┼───┼───┼───┼─────┤
│Ｘ○○    │2003/ │Ｍ○○萬通│一萬七百│手機易利信    │第三宗│第三宗│      │      │　　　　　│
│（告訴人）│8/23  │銀行帳戶　│元　　　│Ｔ６１０一支　│75頁  │84頁  │      │      │          │
├─────┼───┼─────┼────┼───────┼───┼───┼───┼───┼─────┤
│黃○○    │2003/ │Ｍ○○萬通│八千五百│手機ＯＫＷＡＰ│第二宗│第二宗│      │      │帳號nice  │
│（告訴人）│8/25  │銀行帳戶　│元　　　│１６３一支    │140頁 │144頁 │      │      │-boy168   │
├─────┼───┼─────┼────┼───────┼───┼───┼───┼───┼─────┤
│戊○○    │2003/ │Ｍ○○萬通│一萬一千│手機ＬＧ      │第二宗│第一宗│第二宗│      │自稱張義俊│
│　　      │9/8   │銀行帳戶　│二百五十│ｇ７０３０一支│157頁 │107頁 │160頁 │      │原起訴書日│
│          │      │          │        │              │      │      │      │      │期誤載為  │
│          │      │          │        │              │      │      │      │      │9/5       │
├─────┼───┼─────┼────┼───────┼───┼───┼───┼───┼─────┤
│Ｄ○○    │2003/ │Ｍ○○萬通│一萬三千│手機          │第三宗│第三宗│      │      │帳號      │
│（告訴人）│9/11  │銀行帳戶　│一百五十│ＧＤ８６一支　│24頁  │28頁  │　　　│　　　│amg318gt　│
│          │      │          │元      │              │      │      │      │      │          │
├─────┼───┼─────┼────┼───────┼───┼───┼───┼───┼─────┤
│寅 ○     │2003/ │Ｍ○○萬通│一萬一千│手機一支　　　│第二宗│第一宗│　　　│　　　│　　　　　│
│（告訴人）│9/22  │銀行帳戶　│六百五十│              │56頁  │107頁 │      │      │          │
│          │      │          │元      │              │      │      │      │      │          │
├─────┼───┼─────┼────┼───────┼───┼───┼───┼───┼─────┤
│ｃ○○    │2003/ │Ｍ○○萬通│七千六百│手機一支　　　│第二宗│第二宗│第二宗│　　　│自稱      │
│　　      │9/22  │銀行帳戶　│五十元  │              │108頁 │112頁 │113頁 │      │郭貝禛　　│
├─────┼───┼─────┼────┼───────┼───┼───┼───┼───┼─────┤
│酉○○    │2003/ │Ｍ○○萬通│八千六百│手機ＯＫＷＡＰ│第三宗│第三宗│      │      │自稱貝貝  │
│（告訴人）│9/23  │銀行帳戶　│五十元  │１６３一支　　│62頁  │66頁  │      │      │原起訴書未│
│          │      │          │        │              │      │      │      │      │列手機型號│
├─────┼───┼─────┼────┼───────┼───┼───┼───┼───┼─────┤
│辰○○    │2003/ │Ｍ○○萬通│三萬六千│數位相機一臺  │第三宗│第三宗│第三宗│      │自稱      │
│（告訴人）│9/25  │銀行帳戶　│二百五十│ＣＡＮＯＮ　  │30頁  │33頁  │34頁  │      │郭貝禛　　│
│          │      │          │元      │              │      │      │      │      │          │
├─────┼───┼─────┼────┼───────┼───┼───┼───┼───┼─────┤
│揚芳松    │2003/ │Ｍ○○萬通│一萬六千│手機一支　　　│第三宗│第三宗│　　　│　　　│　　　　　│
│（告訴人）│9/29  │銀行帳戶　│八百五十│              │150頁 │154頁 │      │      │          │
│          │      │          │元      │              │      │      │      │      │          │
├─────┼───┼─────┼────┼───────┼───┼───┼───┼───┼─────┤
│Ｋ○○    │2003/ │Ｍ○○萬通│九千七百│手機ＯＫＷＡＰ│第二宗│第二宗│第二宗│      │自稱      │
│（告訴人）│10/1  │銀行帳戶　│五十元  │Ａ263一支     │90頁  │92頁  │93頁  │      │郭貝禛　　│
├─────┼───┼─────┼────┼───────┼───┼───┼───┼───┼─────┤
│Ｌ○○    │2003/ │Ｍ○○萬通│七千元　│手機ＯＫＷＡＰ│第二宗│第二宗│      │      │　　　　　│
│　　      │10/1  │銀行帳戶　│        │Ａ263 一支    │105頁 │107頁 │      │      │          │
├─────┼───┼─────┼────┼───────┼───┼───┼───┼───┼─────┤
│Ｎ○○    │2003/ │Ｍ○○萬通│一萬七千│手機一支      │第二宗│第二宗│第二宗│      │自稱      │
│　　      │10/12 │銀行帳戶　│五百元  │易利信Ｐ８００│132頁 │135頁 │139頁 │      │怡文　　　│
├─────┼───┼─────┼────┼───────┼───┼───┼───┼───┼─────┤
│辛○○    │2003/ │Ｍ○○萬通│一萬零四│手機ＧＤ８８　│第三宗│第三宗│第三宗│　　　│自稱      │
│（告訴人）│10/13 │銀行帳戶  │百一十八│一支          │85頁  │88頁  │89頁　│      │怡文　　　│
│          │      │          │元      │              │      │      │      │      │          │
├─────┼───┼─────┼────┼───────┼───┼───┼───┼───┼─────┤
│地○○    │2003/ │Ｍ○○萬通│一萬零一│手機一支      │第三宗│第三宗│第三宗│      │自稱      │
│（告訴人）│10/15 │銀行帳戶  │百元    │三星Ｔ５０８　│92頁  │95頁  │96頁  │      │怡文　　　│
├─────┼───┼─────┼────┼───────┼───┼───┼───┼───┼─────┤
│ｂ○○    │2003/ │黃惠蓮    │三萬七千│數位相機一臺  │第三宗│第三宗│第三宗│      │自稱      │
│（告訴人）│10/23 │郵局帳戶  │四百元  │ＣＡＮＯＮ　  │55頁  │58頁  │59頁  │      │怡文　　　│
├─────┼───┼─────┼────┼───────┼───┼───┼───┼───┼─────┤
│Ｙ○○    │2003/ │黃惠蓮    │一萬零一│手機ＯＫＷＡＰ│第二宗│第二宗│      │      │自稱陳毅杰│
│（告訴人）│10/29 │郵局帳戶  │百五十元│Ａ263 一支    │145頁 │148頁 │      │      │原起訴書漏│
│          │      │          │        │              │      │      │      │      │列為告訴人│
├─────┼───┼─────┼────┼───────┼───┼───┼───┼───┼─────┤
│壬○○    │2003/ │黃惠蓮    │一萬三千│手機一支      │第三宗│第三宗│第三宗│      │帳號      │
│（告訴人）│10/29 │郵局帳戶　│六百五十│易利信Ｐ１０８│67頁  │76頁  │71頁  │      │Ｚ000000000│
│          │      │          │元      │              │      │      │      │      │          │
├─────┼───┼─────┼────┼───────┼───┼───┼───┼───┼─────┤
│丙○○    │2003/ │黃惠蓮華南│一萬一千│手機一支      │第一宗│第一宗│第一宗│第一宗│自稱      │
│　　      │11/5  │銀行帳戶　│六百五十│ＧＤ８６Ａ　　│41頁  │43頁  │51頁  │14頁、│陳憶華　　│
│          │      │          │元      │              │      │      │      │22頁  │          │
├─────┼───┼─────┼────┼───────┼───┼───┼───┼───┼─────┤
│天○○    │2003/ │黃惠蓮華南│九千元　│手機ＧＤ８８　│第二宗│第二宗│　　　│　　　│自稱      │
│（告訴人）│11/12 │銀行帳戶　│        │              │79頁  │82頁  │      │      │郭義成　　│
├─────┼───┼─────┼────┼───────┼───┼───┼───┼───┼─────┤
│Ｆ○○    │2003/ │黃惠蓮華南│一萬零一│國際牌手機一支│第一宗│第一宗│　　　│第一宗│自稱郭義成│
│　　      │11/12 │銀行帳戶  │百五十元│              │53頁  │54頁  │      │14頁、│原起訴書未│
│          │      │          │　      │              │      │      │      │22頁  │列手機廠牌│
├─────┼───┼─────┼────┼───────┼───┼───┼───┼───┼─────┤
│Ｉ○○    │2003/ │黃惠蓮華南│九千二百│手機一支      │第三宗│第三宗│      │      │帳號      │
│（告訴人）│11/13 │銀行帳戶  │五十元  │ＧＤ８６Ａ　　│103頁 │106頁 │      │      │carol.li  │
│          │      │          │　　    │              │      │      │      │      │-lin      │
├─────┼───┼─────┼────┼───────┼───┼───┼───┼───┼─────┤
│Ｔ○○    │2003/ │蘇豪偉    │八千七百│手機一支      │偵緝卷│偵緝卷│偵緝卷│      │帳號      │
│　　      │11/19 │郵局帳戶  │元　　　│ＯＫＷＡＰ　　│18頁  │21頁  │24頁  │      │gxi987　　│
├─────┼───┼─────┼────┼───────┼───┼───┼───┼───┼─────┤
│己○○    │2003/ │蘇豪偉    │一萬八千│數位相機一臺　│偵緝卷│偵緝卷│偵緝卷│　　　│自稱      │
│（告訴人）│11/19 │郵局帳戶  │二百元  │              │30頁  │36頁  │37頁  │      │阿國　　　│
├─────┼───┼─────┼────┼───────┼───┼───┼───┼───┼─────┤
│Ｖ○○    │2003/ │蘇豪偉    │七千六百│手機          │偵緝卷│偵緝卷│偵緝卷│      │自稱      │
│　　      │11/25 │郵局帳戶　│元　　　│ＧＤ８８一支　│47頁  │50頁  │51頁　│　　　│陳中義　　│
├─────┼───┼─────┼────┼───────┼───┼───┼───┼───┼─────┤
│Ａ○○    │2003/ │蘇豪偉    │八千一百│手機          │第三宗│第三宗│      │      │　　　　　│
│（告訴人）│11/30 │郵局帳戶  │元　　　│ＧＤ８８一支　│187頁 │190頁 │　　　│　　　│          │
├─────┼───┼─────┼────┼───────┼───┼───┼───┼───┼─────┤
│未○○    │2003/ │蘇豪偉    │九千九百│手機ＯＫＷＡＰ│偵緝卷│偵緝卷│偵緝卷│      │自稱      │
│　　      │12/2　│郵局帳戶　│元      │Ａ263 一支    │59頁  │62頁  │63頁  │      │林慧美　　│
├─────┼───┼─────┼────┼───────┼───┼───┼───┼───┼─────┤
│Ｐ○○    │2003/ │蘇豪偉    │八千二百│手機一支      │偵緝卷│偵緝卷│      │      │　　　　　│
│　　      │12/3　│郵局帳戶　│元　　　│ＧＤ８６Ａ　　│66頁  │67頁  │      │      │          │
├─────┼───┼─────┼────┼───────┼───┼───┼───┼───┼─────┤
│丁○○    │2003/ │楊淑雲合作│七千三百│手機          │第三宗│第三宗│      │      │帳號      │
│　　      │12/16 │金庫帳戶  │元　　　│ＧＤ８８一支　│107頁 │110頁 │　　　│　　　│r00000000 │
└─────┴───┴─────┴────┴───────┴───┴───┴───┴───┴─────┘
